【裁判字號】    99,訴,96
【裁判日期】    990325
【裁判案由】    妨害風化
【裁判全文】
臺灣高雄地方法院刑事判決                99年度訴字第96號
公  訴  人  臺灣高雄地方法院檢察署檢察官
被      告  丙○○○○
上列被告因妨害風化案件，經檢察官提起公訴（98年度偵字第
23610 號），本院判決如下：
    主  文
丙○○○○犯圖利容留性交罪，處有期徒刑參月，如易科罰金，
以新臺幣壹仟元折算壹日。緩刑貳年。扣案之臨檢警示燈遙控器
壹個沒收。
    事  實
一、丙○○○○係址設高雄縣大寮鄉○○○路819 號「玥嬌美容
    名店」之實際負責人（登記負責人為蔡英財，業經檢察官另
    為不起訴處分），竟基於意圖使女子與他人為性交行為而媒
    介、容留以營利之犯意，於民國98年8 月5 日20時30分許，
    接待進入「玥嬌美容名店」消費之男客甲○○，引領渠至店
    內2 樓5 號房間，並介紹、容留該店女服務生陶秀貞至前開
    房間與甲○○為性交易，由甲○○與陶秀貞約妥以新臺幣（
    下同）3000元之代價（按摩費用1000元，性交之性交易費用
    2000元）從事性交易，其中1000元由丙○○○○收取，2000
    元由陶秀貞收取，藉此方式營利，惟於同日21時許，陶秀貞
    與甲○○正在為性交行為，即為警前往上址執行臨檢而當場
    查獲，並扣得丙○○○○所有且供上開營利用之臨檢警示燈
    遙控器1 個。
二、案經高雄縣政府警察局乙○分局報告臺灣高雄地方法院檢察
    署檢察官偵查起訴。
    理  由
一、按被告以外之人於審判外之陳述，雖不符刑事訴訟法第159
    條之1 至之4 等4 條之規定，而經當事人於審判程序同意作
    為證據，法院審酌該言詞陳述或書面陳述作成時之情況，認
    為適當者，亦得為證據；又當事人、代理人或辯護人於法院
    調查證據時，知有刑事訴訟法第159 條第1 項不得為證據之
    情形，而未於言詞辯論終結前聲明異議者，視為有前項之同
    意，同法第159 條之5 定有明文。本案下列所引用之供述及
    非供述證據，業經本院依法踐行調查證據程序，公訴人、被
    告均不爭執各該證據之證據能力，且迄本院言詞辯論終結前
    未就上開證據之證據能力聲明異議，又查無依法應排除其證
    據能力之情形，是後述所引用證據之證據能力均無疑義，依
    法自有證據能力，均得作為本案證據，先予敘明。
二、訊據被告對於其係址設高雄縣大寮鄉○○○路819 號「玥嬌
    美容名店」之實際負責人（登記負責人為蔡英財）之事實，
    坦承不諱（見本院訴卷第17頁背面），惟矢口否認有何妨害
    風化犯行，辯稱：伊僅僱用陶秀貞從事按摩工作，不知陶秀
    貞與男客甲○○為性交易云云。經查：
  (一)被告係係址設高雄縣大寮鄉○○○路819 號「玥嬌美容名店
    」之實際負責人（登記負責人為蔡英財）之事實，業據被告
    坦承不諱（見本院訴卷第17頁背面），核與證人蔡英財於本
    院審理時證稱：玥嬌美容名店係被告負責經營，伊被告尚無
    身分證，始用伊名義登記為負責人等語（見本院卷第14頁正
    、背面）相符，並有查獲現場照片（見偵一卷第22頁至第23
    頁）、玥嬌美容名店名片（見偵一卷第24頁）、蔡英財戶籍
    資料及營利事業證影本（見偵一卷第26頁至第27頁）可稽，
    堪認為真實。
  (二)被告於98年8 月5 日20時30分許，接待進入「玥嬌美容名店
    」消費之男客甲○○，引領渠至店內2 樓5 號房間，並介紹
    、容留該店女服務生陶秀貞至前開房間與甲○○為性交易，
    由甲○○與陶秀貞約妥以3000元之代價（按摩費用1000元，
    性交之性交易費用2000元）從事性交易，其中1000元由被告
    收取，2000元由陶秀貞收取，藉此方式營利，惟於同日21
    時許，陶秀貞與甲○○正在為性交行為，即為警前往上址執
    行臨檢而當場查獲，被告乃未及收取上開金額之事實，業據
    證人甲○○於偵查及本院審理時均證稱：伊於98年8 月5 日
    晚上9 時在高雄縣大寮鄉○○○路819 號玥嬌美容名店被警
    察查獲時，正與陶秀貞從事性交易，伊係經友人介紹玥嬌美
    容名店有全套之服務，始前往該店消費，伊當日到該店後，
    經被告帶伊上樓，伊再與陶秀貞按摩、聊天，之後談妥按摩
    1000元、全套交易2000元，其中按摩1000元給店，2000元給
    陶秀貞，但伊尚未完成性交易即遭警查獲，故尚未付錢等語
    （見偵卷第41頁至第42頁、本院訴字卷第12頁至第13頁）；
    查獲警員即證人王宏文於偵查中證稱：伊98年8 月5 日當晚
    便衣在玥嬌美容名店附近埋伏，看到男客甲○○進入該店一
    段時間後，伊進入該店臨檢，並在該店二樓看到男客甲○○
    與小姐陶秀貞正在從事性交行為等語（見偵卷第63頁）明確
    ，並有高雄縣政府警察局臨檢紀錄表（見偵一卷第18頁）、
    高雄縣政府警察局扣押筆錄及扣押物品目錄表（見偵一卷第
    19頁至第21頁）、查獲現場照片（見偵一卷第22頁至第23頁
    ）、玥嬌美容名店名片（見偵一卷第24頁）、高雄縣政府警
    察局乙○分局扣押物品清單（見偵一卷第51頁）、台灣高雄
    地方檢察署扣押物品清單（見審訴卷第6 頁）可稽，堪以認
    定。
  (三)被告雖辯稱：伊當晚在玥嬌美容名店內洗碗，並未帶甲○○
    上樓云云。惟查：被告上開辯詞，與證人甲○○於偵查及本
    院審理時均證稱：伊於98年8 月5 日晚上到玥嬌美容名店後
    ，係經被告帶伊上樓等語（見偵卷第41頁至第42頁、本院訴
    字卷第13頁正背面）不合，已無足採。況且，衡諸常情，被
    告既是玥嬌美容名店之實際經營者，當晚又在現場，則有男
    客前來該店消費之際，豈有可能不出面接待之理。又被告辯
    稱：伊僱用陶秀貞從事按摩工作，不知陶秀貞與甲○○為性
    交易云云。惟被告僱用陶秀貞在玥嬌美容名店二樓為客人服
    務，被告基於僱主之地位，及隨時可得上樓為監督、察看陶
    秀貞在為男客服務狀況之情形，倘陶秀貞未經被告之允許，
    豈有可能自作主張提供男客甲○○性交易之服務。且警方於
    玥嬌美容名店內所查扣之警示燈遙控器，係供該店一樓於警
    方臨檢時得以警告二樓正在從事性交易之小姐及男客所用之
    事實，業經查獲警員即證人盧榮義於偵查中證稱：伊98年8
    月5 日當晚與其他3 名警員一起進入玥嬌美容名店臨檢，伊
    負責控制一樓現場，伊有測試查扣之臨檢警示燈遙控器，按
    該遙控器時，二樓包廂即亮燈等語（見偵卷第70頁）明確。
    被告雖辯稱：此警示燈遙控器盤店之前即已存在，係為伊拖
    地方便所設云云，然被告之辯詞，與事實及一般人之社會經
    驗有違，而無可採。至證人陶秀貞雖於偵查中證稱：伊未與
    甲○○為性交易云云，惟其證述與證人甲○○、王宏文上開
    證述之情形不符，且與現場查獲照片所示之情形不合，尚難
    認與事實相符，自不能作為對被告有利之證據，併為說明。
 (四) 綜上所述，本件事證明確，被告犯行，堪予認定，應依法論
    科。
三、核被告所為，係犯刑法第231 條第1 項之意圖使女子與他人
    為性交行為，而容留、媒介以營利罪，其媒介之低度行為應
    為容留之高度行為所吸收，僅論以圖利容留女子與他人為性
    交行為一罪。爰審酌被告為牟取利益，竟不思以正當職業賺
    取金錢，而為媒介、容留女子與他人為性交之行為，顯足以
    敗壞社會善良風氣，且助長以女性身體為交易標的之物化女
    性歪風，行為誠屬可議，惟念及被告此次犯罪並無所得，及
    其犯罪之動機、目的、智識程度、生活狀況等一切情狀，量
    處如主文所示之刑，並諭知易科罰金之折算標準。又被告前
    未曾受有期徒刑以上刑之宣告，有臺灣高等法院被告前案紀
    錄表1 份在卷可稽，其因一時失慮偶罹刑典，堪認被告此次
    犯行，經此偵、審程序及上開刑之宣告後，應知所警惕而信
    無再犯之虞，本院認上開對其所宣告之刑，以暫不執行其刑
    為當，爰依刑法第74條第1 項第1 款之規定，併予宣告緩刑
    2 年，以啟自新。至扣案之臨檢警示燈遙控器1 個係供被告
    容留性交易所用之物，且為被告所有，業據證人盧榮義於偵
    查中證述明確（見偵卷第70頁）明確，並有高雄縣政府警察
    局扣押筆錄及扣押物品目錄表（見偵一卷第19頁至第21頁）
    、查獲現場照片（見偵一卷第22頁至第23頁）、高雄縣政府
    警察局乙○分局扣押物品清單（見偵一卷第51頁）、台灣高
    雄地方檢察署扣押物品清單（見審訴卷第6 頁）可稽，應依
    刑法第38條第1 項第2 款之規定宣告沒收。至扣案之女用內
    褲1 件，並非供本件犯罪所用之物，且非屬被告所有，又非
    違禁物，爰不宣告沒收。
據上論斷，應依刑事訴訟法第299 條第1 項前段，刑法第231 條
第1 項、第41條第1 項前段、第74條第1 項第1 款、第38條第1
項第2 款，判決如主文。
本案經檢察官丁○○到庭執行職務。
中    華    民    國    99    年    3     月    25    日
                  刑事第二庭    審判長法  官  吳進寶
                                      法  官  李昆南
                                      法  官  施盈志
以上正本證明與原本無異。
如不服本判決應於收受送達後10日內向本院提出上訴書狀，並應
敘述具體理由；如未敘述上訴理由者，應於上訴期間屆滿後20日
內向本院補提理由書（均須按他造當事人之人數附繕本）「切勿
逕送上級法院」。
中    華    民    國    99    年    3     月    25    日
                                     書記官  林雅婷
附錄本判決論罪之法條：
中華民國刑法第231條第1項：
意圖使男女與他人為性交或猥褻之行為，而引誘、容留或媒介以
營利者，處5 年以下有期徒刑，得併科10萬元以下罰金。以詐術
犯之者，亦同。

司法院資訊處製作；財團法人民間司法改革基金會備份。
